【裁判字號】    92,易,1018
【裁判日期】    920521
【裁判案由】    違反商標法
【裁判全文】
臺灣臺中地方法院刑事判決                        九十二年度易字第一一八號
    公  訴  人  臺灣臺中地方法院檢察署檢察官
    被      告  甲○○
右列被告因違反商標法案件，經檢察官聲請簡易判決處刑（九十二年度偵字第四四五
八號），本院臺中簡易庭認不宜逕以簡易判決處刑，移由本院刑事庭依通常程序審理
，本院判決如左：
    主  文
甲○○明知為於同一商品，使用相同於他人註冊商標之圖樣之商品而意圖販賣而陳列
，處有期徒刑月，如易科罰金，以佰元折算壹日。
扣案如附表所示之仿冒商品合計肆拾個，均沒收。
    事  實
一、如附件一至四所示之商標圖樣，係法商路易威登馬爾悌耶公司（下稱ＬＶ公司）
    向我國經濟部中央標準局（民國八十八年一月二十六日改制為智慧財產局）申請
    註冊，於各附件所示之專用期間內，就所指定之商品，取得商標專用權之商標圖
    樣，現仍在商標專用期限內。甲○○於九十二年二月初前往大陸珠海地區觀光時
    ，見姓名年籍不詳之成年人在路邊兜售如附表所示商品，即以總價金約新臺幣（
    下同）三、四千元之代價，一次購買如附表所示件數，準備回台後分送親友。其
    於返台後，因親友均不願接受如附表所示之商品，雖明知如附表所示之物均係與
    ＬＶ公司所生產或授權製造而使用有如附件一至四所示商標圖樣之商品同一之商
    品，且於各該商品上使用相同於附件一至四所示之商標圖樣（詳如附表所載），
    竟基於轉售圖利之犯意，在未經徵得ＬＶ公司之同意或授權下，即自同年二月十
    五日起，連續在其子女位在臺中市○○路四之二號之住處一樓，擺設陳列如附表
    所示之仿冒商品，供人選購，欲以每件商品一百五十元至三百五十元之價格，販
    賣予不特定人牟利。嗣於九十二年二月二十二日二十二時三十分許，甲○○尚未
    販出任何如附表所示之仿冒商品時，即為警在上址當場查獲，並扣得如附表所示
    之仿冒商品合計四十件（起訴書誤為三十八件）。
二、案經ＬＶ公司訴由臺中市警察局第一分局報告臺灣臺中地方法院檢察署檢察官偵
    查後聲請簡易判決處刑。
    理  由
一、訊據被告甲○○對於有於右揭時、地買進如附表所示之仿冒商品，欲餽贈親友，
    因親友均不接受，才在公園路址一樓處擺設，供人選購等事實，固均坦承不諱，
    惟矢口否認有何違反商標法之犯行，辯稱：伊並不知扣案如附表所示之商品係仿
    冒品，且亦不知販賣仿冒商品係違法行為云云。經查：
（一）被告前開自白，有臺中市警察局第一分局搜索扣押筆錄一份、現場照片二張附
      卷可稽，並有扣案如附表所示之商品合計四十件（臺中市警察局第一分局扣押
      物品目錄表誤載為三十八件）足資佐憑，堪信屬實。被告雖於本院審理時供稱
      ：扣案之仿冒商品係姓名年籍不詳者自大陸珠海買回後，伊才在臺灣買受云云
      ，然其於警訊及偵查中均供陳係自行前往大陸珠海旅遊時，在珠海地區購買，
      欲作為回台餽贈親友之用等語，參以出國旅遊購買禮品贈送親友，乃事理之常
      ，但同在台灣地區又無任何特殊原因即購買大批商品餽贈親友，則屬少見，應
      認被告於警訊及偵查中所為一致之供陳，較堪信採。
（二）而附件一至四所示之圖樣，乃ＬＶ公司向我國經濟部中央標準局（八十八年一
      月二十六日改制為智慧財產局）申請註冊，於各附件所示之專用期間內，就所
      指定之商品，取得商標專用權之商標圖樣，現仍在商標專用期限內等情，業據
      告訴代理人榆政律師指稱明確，並有經濟部中央標準局商標註冊證三紙、中
      華民國商標註冊證一紙在卷可憑。可知ＬＶ公司就附件一至四所示之商標圖樣
      ，對於各附件所載指定之專用商品係有商標專用權至明。
（三）然查，扣案如附表所示之商品，均非ＬＶ公司所生產或授權生產之真品，但各
      該商品之種類項目及所使用之圖樣（詳如附表所載），均與附件一至四所示之
      商標圖樣及指定商品類別相同等情，則據告訴代理人榆政律師於警訊中指訴
      綦詳，並有榆政律師出具之路易威登產品鑑定意見書、證明書各一份及扣案
      之如附表所示之仿冒商品合計四十件足資參佐。是以被告在臺中市○○路四之
      二號一樓處所陳列，欲加以販售之如附表所示商品，確係使用相同於ＬＶ公司
      享有商標專用權之如附件一至四所示註冊商標圖樣之同一商品，要屬無疑。
（四）被告於本院審理時復供陳：其花費三、四千元購入如附表所示之商品，但出賣
      者表示該等商品可以賣一萬元以上等語，有本院訊問筆錄可考。其於警訊時復
      供稱：欲以每件一百五十元至三百五十元之價格出售等語，則每件僅依一百五
      十元計算，出賣四十件之總所得即有六千元，被告從中可賺取之利潤至少二千
      元，足見被告在子女住處一樓擺放如附表所示之仿冒商品，供人選購，主觀上
      確有轉賣圖利之意思，至臻明確。
（五）被告雖辯稱：並不知扣案物係仿冒品云云，然查，ＬＶ公司所生產或授權製造
      如附表所示之真品商品，乃舉世聞名之知名品牌，不論在國際或國內均已行銷
      多年，單件真品之價格動輒在萬元以上，更是眾所週知之事，被告既已係六十
      一歲之長者，而非全無社會經驗之人，當無不知之理。且查，被告於偵查中已
      供承：「（問：你不知道（ＬＶ真品價格）為何要挑這種商標的產品賣？）賣
      我的人跟我說這是名牌。」等語，有偵訊筆錄可按。則依常情，任何具有普通
      智識者均能知曉名牌產品之單價甚為昂貴，被告既僅花費總價金三、四千元之
      代價，即購得如附表所示高達四十件之多之商品，顯難諉稱對於所購得之物並
      非名牌真品一事，並無所悉。綜上，被告此部分所辯，即不可採。
（六）被告雖又辯稱並不知販賣仿冒商品係違法行為云云，惟按明知為於同一商品，
      使用相同於他人註冊商標之圖樣之商品而販賣、意圖販賣而陳列、輸出或輸入
      者，處一年以下有期徒刑、拘役或科或併科新臺幣五萬元以下罰金，商標法第
      六十三條定有明文。刑法第十六條前段復規定：「不得因不知法律而免除刑事
      責任。」基此，被告此部分之辯解，仍無解其應負之刑事責任。
（七）綜上所陳，被告之辯稱既均無足取，從而，本件事證明確，被告右開犯行，堪
      以認定。
二、核被告所為，係犯商標法第六十三條之意圖販賣而陳列仿冒商標商品罪。茲再析
    述如下：
（一）按明知為商標法第六十二條商品而販賣、意圖販賣而陳列、輸出或輸入者，處
      一年以下有期徒刑、拘役或科或併科新臺幣五萬元以下罰金。商標法第六十三
      條定有明文。又按販賣仿冒商標商品行為，如具營利之意思而販入或賣出，二
      者有其一，犯罪固屬既遂，並不以販入後復行賣出為必要，但仍須以販賣圖利
      之意思而有販入或賣出之行為，始能成立。倘原非基於販賣圖利之意思而販入
      ，迨購入後始萌販賣營利之意思，或其持有並非基於販賣意思而販入，係因他
      人無償轉讓等事由而持有，於持有陳列中尚未賣出時，即被查獲，應僅成立意
      圖販賣而陳列仿冒商標商品罪，尚難以販賣仿冒商標商品罪論處（最高法院六
      十九年台上字第一六七五號判例、八十六年度台上字第七五二二號、八十三年
      度台非字第二五七號裁判可資參照）。依前所述，本件被告甲○○本係基於返
      國餽贈親友，而購入如附表所示之仿冒商品，嗣因親友均不接受，才又起意擺
      設在住處一樓店舖，供人選購，可知其當初在買進如附表所示之仿冒商品時，
      並非為圖轉售圖利而購入，其於陳列後尚未能賣出任何仿冒商品前，即遭警查
      獲，揆諸前揭說明，應認被告所為，係犯商標法第六十三條之明知為仿冒商標
      商品意圖販賣而陳列罪，公訴人認被告所為係犯販賣仿冒商標商品罪，尚有未
      洽。
（二）又按刑法上所稱「陳列」之行為，本具有延續性，係繼續犯之一種，故同一產
      品之陳列，無論行為時期之延長如何，當然構成一罪。僅於陸續購入不同產品
      陳列之情形下，始有連續犯之可言。最高法院八十八年度台上字第四八九０號
      裁判可資參照。基此，被告甲○○雖自九十二年二月十五日起至同年月二十二
      日止，均在臺中市○○路四之二號一樓，擺設陳列如附表所示之仿冒商品，供
      人選購，應僅構成一罪，無連續犯之適用。公訴人認被告所為應依連續犯論處
      ，亦不可採。
（三）爰審酌被告除於六十二年間因違反陸海空軍刑法案件，經臺灣彰化地方法院判
      處罰金銀元一百元，如易服勞役以銀元六元折算一日確定；另於七十三年、七
      十八年間，分別因犯傷害、妨害自由案件，經法院判處罰金銀元八百元，如易
      服勞役以銀元三十元折算一日及有期徒刑一月十五日，如易科罰金以銀元三十
      元折算一日，緩刑二年確定外，別無其他犯罪紀錄，素行堪稱良好，有臺灣臺
      中地方法院檢察署刑案資料查註紀錄表、臺灣高等法院被告全國前案紀錄表各
      一份可按，其明知扣案如附表所示之商品均係仿冒品，竟為圖私利，在子女住
      處之一樓店舖內擺設，供人選購，陳列之仿冒商品合計四十件，數量非少，但
      未賣出即被查獲，尚未因此而得利，然已對ＬＶ公司之商譽造成損害，且就真
      正商標權所表彰之品質及商譽亦生影響，並破壞我國致力於智慧財產權保護之
      國際聲譽，惟考其犯後多能坦承犯行，已有悔悟，態度良好等一切情狀，量處
      如主文第一項所示之刑，並諭知易科罰金之折算標準。
三、扣案如附表所示之仿冒商品，係被告違犯商標法第六十三條之罪所陳列之商品，
    爰依同法第六十四條規定，沒收之。
據上論斷，應依刑事訴訟法第四百五十二條、第二百九十九條第一項前段，商標法第
六十三條、第六十四條，刑法第十一條前段、第四十一條第一項前段，罰金罰鍰提高
標準條例第二條，判決如主文。
中      華      民      國      九十二      年    五    月    二十一    日
            臺灣臺中地方法院刑事第二庭
                                    法  官  莊  嘉  蕙
右正本證明與原本無異。
如不服本判決，應於送達後十日內向本院提出上訴狀 （須附繕本） ，上訴於台灣高
法院台中分院。
                                    書記官
中      華      民      國      九十二      年    五    月    二十一    日
附錄論罪科刑法條
商標法第六十三條
明知為前條商品而販賣、意圖販賣而陳列、輸出或輸入者，處一年以下有期徒刑、拘
役或科或併科新臺幣五萬元以下罰金。
~FO
附表：
┌──┬───────────────┬─────┬───────────
│編號│ 仿  冒  商  品  名  稱       │數量（個）│ 侵  害 商 標 圖 案
├──┼───────────────┼─────┼───────────
│ 一 │ 置錢物之皮夾                 │ １       │如附件一、附件二
├──┼───────────────┼─────┼───────────
│ 二 │ 手 提 袋                     │ １       │如附件一、附件三
├──┼───────────────┼─────┼───────────
│ 三 │ 置名片信用卡之皮夾           │ ２       │如附件一、附件二
├──┼───────────────┼─────┼───────────
│ 四 │ 置錢物之皮夾                 │ ２       │如附件一、附件二、附件
├──┼───────────────┼─────┼───────────
│ 五 │ 置錢物之皮夾                 │ １０       │如附件一、附件二
├──┼───────────────┼─────┼───────────
│ 六 │ 手 提 袋                     │        │如附件一、附件二、附件
├──┼───────────────┼─────┼───────────
│ 七 │ 錢    袋                     │ １       │如附件一、附件三
├──┼───────────────┼─────┼───────────
│ 八 │ 背    囊                     │ １       │如附件一、附件二、附件
├──┼───────────────┼─────┼───────────
│ 九 │ 公 事 包                     │ ２       │如附件一、附件二、附件
├──┼───────────────┼─────┼───────────
│ 十 │ 手 提 袋                     │ １       │如附件二、附件三、附件
├──┼───────────────┼─────┼───────────
│十一│ 皮 夾                        │ ５       │如附件二、附件三
├──┼───────────────┼─────┼───────────
│十二│ 萬用記事皮夾                 │ １       │如附件二、附件三
├──┼───────────────┼─────┼───────────
│十三│ 手 提 袋                     │ １       │如附件二、附件三
├──┼───────────────┼─────┼───────────
│    │ 合                      計   │        │
└──┴───────────────┴─────┴───────────


司法院資訊處製作；財團法人民間司法改革基金會備份。
